臺灣高雄地方法院民事裁定
111年度雄補字第1955號
原      告  王愉婷  


上列原告與被告羅連茂等間遷讓房屋等事件，本院裁定如下：
    主  文
一、原告應於本裁定送達後15日內，具狀補正門牌號碼高雄市○○
    區○○路000巷00弄00號房屋（下稱系爭房屋）之價額（如系
    爭房屋最近一年度房屋課稅現值之相關資料或其他交易證明
    ），以利本院核定應繳納之裁判費，如逾期未補正，本院將
    逕依民事訴訟法第77條之12規定，以不得上訴第三審之最高
    利益額數即新臺幣165萬元為該部分訴訟標的價額裁定補繳
    裁判費
二、原告應於本裁定送達後15日內，具狀補正「被告甲○○○○○○○○
    ○」為那些人之姓名、年籍，並提出全體被告之最新戶籍謄
    本（記事欄勿省略，需含有身分證號碼及出生年月日），如
    逾期未補正，即駁回此部分之訴。並請依被告人數
　　補提出繕本。
     理  由
一、按以一訴主張數項標的者，其價額合併計算之。以一訴附帶
    請求其孳息、損害賠償、違約金或費用者，不併算其價額。
    訴訟標的之價額不能核定者，以第466條所定不得上訴第三
    審之最高利益額數加10分之1定之。民事訴訟法第77條之2第
    1項前段、第2項及第77條之12分別定有明文。再者，房屋及
    土地為各別之不動產，各得單獨為交易之標的，故房屋所有
    人對無權占有人請求遷讓交還房屋之訴，應以房屋起訴時之
    交易價額，核定其訴訟標的之價額，不得併將房屋坐落土地
    之價額計算在內（最高法院103年度台簡抗字第195號、102
    年度台抗字第429號裁判意旨參照）。次按當事人書狀，應
    記載當事人姓名及住所或居所；書狀內宜記載當事人之性別
    、出生年月日、職業、國民身分證號碼、營利事業統一編號
    、電話號碼及其他足資辨別之特徵，民事訴訟法第116條第1
    項第1款、第2項分別定有明文。
二、經查，本件原告訴之聲明請求被告應將系爭房屋騰空遷讓返
    還原告，及自民國111年8月22日起至遷讓系爭房屋之日止，
    按月給付原告新臺幣(下同)11,825元。依首揭規定，本件訴
    訟標的價額應核定為系爭房屋之交易價額，至原告請求給付
    相當於租金之不當得利部分，係提起遷讓系爭房屋之訴之附
    帶請求，不併算其價額。然原告未於起訴狀載明系爭房屋之
    交易價額，致本院無從核定訴訟標的價額，並裁定命原告補
    繳裁判費。因此依民事訴訟法第249條第1項但書規定，限原
    告於本裁定送達後10日內補正如主文所示事項，如逾期未補
    正，本院將逕依民事訴訟法第77條之12規定，以不得上訴第
    三審之最高利益額數即165萬元定之，並裁定補繳裁判費。
三、又原告於起訴狀被告欄未載明足資特定「被告甲○○○○○○○○○
    」身分之年籍資料，致本院無從確認起訴之對象，爰定期通
    知原告補正「被告甲○○○○○○○○○」之姓名、年籍，並提出全
    體被告之最新戶籍謄本（記事欄勿省略），如逾期未補正，
    即駁回此部分之訴。
四、另併請原告提出系爭房屋之最新建物登記第一類謄本。
五、爰依法裁定如主文。
中　　華　　民　　國　　111 　年　　11　　月　　3 　　日
                  高雄簡易庭  法　官    林玉心
以上正本係照原本作成。　　　　　　　　　
本裁定不得抗告。
中　　華　　民　　國　　111 　年　　11　　月　　3 　　日
                              書記官    李月君